【裁判字號】    97,簡上,33
【裁判日期】    970731
【裁判案由】    竊盜
【裁判全文】
臺灣雲林地方法院刑事判決              97年度簡上字第33號
上  訴  人  戊○○
即  被  告
上列上訴人因竊盜案件，不服本院斗六簡易庭中華民國97年1 月
4 日96年度六簡字第544 號第一審刑事簡易判決（聲請簡易判決
處刑案號：96年度偵字第5234、6066號），提起上訴，本院第二
審合議庭判決如下：
    主  文
上訴駁回。
    事  實
一、戊○○前因違反毒品危害防制條例案件，經臺灣高等法院臺
    南分院以91年度上易字第1249號判處有期徒刑1 年確定，並
    於民國93年10月7 日因執行完畢。戊○○與乙○○（經本院
    斗六簡易庭以96年度六簡字第544 號判處有期徒刑4 月確定
    ）於96年10月9 日凌晨某時許，相約在雲林縣莿桐鄉大將工
    業區會合，欲共同前往雲林縣虎尾鎮惠來里三塊厝某友人住
    處為該友人父親守靈，2 人因故發生爭執，戊○○下車欲離
    去，乙○○則在後追逐，迨至雲林縣前莿桐鄉○○○段1897
    9 號農地前，原有2 名姓名、年籍不詳之人正在該農地竊取
    甲○○所有供種植青椒用之ㄇ字型鐵架，見戊○○、乙○○
    後，乃逃離現場，戊○○與乙○○見該農地旁有由上開2 人
    拆下而未及帶走之種植青椒用ㄇ字型鐵架483 支，竟萌共同
    意圖為自己不法所有之犯意聯絡，於同日上午6 時40分許，
    由戊○○開啟後車廂後，乙○○即將之全數搬放至戊○○所
    駕駛之車牌號碼SH-9980 號自小客車上載離。嗣經甲○○發
    覺鐵架遭竊後，報警於同日上午7 時50分許，在雲林縣莿桐
    鄉○○村○○○道路旁查獲，並在戊○○所駕駛之上開自小
    客車後車廂扣得ㄇ字型鐵架483 支，始悉上情。
二、案經雲林縣警察局斗六分局報告臺灣雲林地方法院檢察署檢
    察官偵查起訴。
    理  由
壹、程序部分（證據能力之認定）：
一、按被告以外之人於審判外之陳述雖不符刑事訴訟法第159 條
    之1 至之4 等4 條之規定，而經當事人於審判程序同意作為
    證據，法院審酌該言詞陳述或書面陳述作成時之情況，認為
    適當者，亦得為證據，刑事訴訟法第159 條之5 第1 項定有
    明文。
二、經查，被告及檢察官就本院所引用卷內其餘被告以外之人於
    審判外之陳述，於審判程序均同意作為證據；本院復審酌上
    開文書、陳述作成時，較無人情施壓或干擾之情形，以之作
    為證據亦屬適當，是上開文書、陳述均具有證據能力。
貳、實體部分：
一、訊據被告戊○○固不否認於96年10月9 日上午7 時50分許，
    為警在其所駕駛之車牌號碼SH-9980 號自用小客車上，查獲
    甲○○所有之ㄇ字型鐵架483 支之事實，惟矢口否認有何竊
    盜犯行，辯稱：鐵架是乙○○拿的，我當時叫他不要拿，他
    還是不聽我的話，自己就把鐵架搬到我的車上，我沒有竊盜
    云云。經查：
  (一)被告於警詢中供稱：「我是於96年10月9 日上午7 時50分左
    右，在雲林縣莿桐鄉○○村○○道路旁被警方攔查後，警方
    請我打開車子後車廂，在我車子後車廂裡，發現甲○○所失
    竊鐵條（尾端有漆橘色油漆，483 根），我拿去資源回收場
    變賣換現金，鐵條數量我不清楚，價值多少我不清楚，我如
    將鐵條拿到資源回收場賣是1 公斤新臺幣8 元」等語（見警
    卷第10頁）。被告於本院固翻異前詞，改辯稱：我當時是說
    要將我自己撿拾的鐵條拿去變賣，不是乙○○拿到我車上的
    鐵架云云。惟被告於警詢及本院均自承其為國中畢業之教育
    程度（見警卷第9 頁及本院卷第53頁），其既親自閱覽警詢
    筆錄後於其上簽名，顯見其確實知悉該等筆錄內容並確認無
    誤，則其於案發後幾經思索，再為前開辯解，可信度不高；
    再者，證人即查獲本案之警員丙○○於本院亦證稱：我當時
    備勤，有民眾報案鐵條失竊，才四處尋找而查獲被告，在被
    告駕駛的自小客車後車廂發現失竊鐵條，我問被告拿這些鐵
    條要做什麼，他就說要拿報資源回收場變賣，我當時確實是
    針對甲○○失竊之鐵條詢問被告等語（見本院卷第56、57頁
    ）。而丙○○警員既係因民眾鐵條失竊報案而查獲被告，其
    關心之重點理當為失竊之鐵條，並就此詢問被告，且被告相
    對之下，亦能知悉係因甲○○失竊鐵條案件遭警查獲調查，
    而與其另外所撿拾之鐵條無涉，被告答非所問之可能性極低
    ，是被告於警詢中供承欲變賣ㄇ字型農用鐵條等語，應信為
    真，被告確有為自己不法所有之意圖甚明。
  (二)被告於偵查中供稱：「他看我下來，就下車追我…在路上看
    到2 個人在1 台車上，乙○○就一直罵，那2 個人就要過來
    打乙○○，我過去問那2 個人說你們是不是在當小偷，那2
    個人就騎朱肝紅色的機車走了」等語（見偵查卷第40頁），
    而證人乙○○於偵查中亦證稱：「我跟被告吵架…後來在旁
    邊菜園有人在拉鐵線，那些人罵我們說夫妻吵架就到別地方
    ，我不理他們…我們在那邊吵架，被告就喊抓賊」等語，互
    核2 人此部分所述一致，足認被告當時已知悉該2 名竊賊正
    在竊取甲○○所有供種植青椒用之ㄇ字型鐵架。復參酌證人
    乙○○於本院證稱：我叫被告打開後車廂，我就把鐵條搬上
    車等語（見本院卷第67頁）。而被告既已知悉該等鐵條係他
    人所竊取之物品，卻仍為乙○○打開後車廂，而使乙○○將
    之搬上車內，已有與乙○○共同竊盜之犯意聯絡及行為分擔
    。被告固辯稱其當時曾拒絕乙○○之要求，然依乙○○上開
    證述內容，被告確實為乙○○開啟後車廂，則被告當時是否
    真有向乙○○表示勿將他人物品搬上車一情，已有疑義；況
    且，被告於本院供稱：我要開車走，乙○○車子不給我，我
    叫他將稅金繳一繳過戶後，再把車還他，我們2 人就發生吵
    架，我拿剪刀刺自己的肚子等語（見本院卷第63、64頁），
    核與乙○○於本院證述當時其與被告確曾發生口角，被告因
    而持車內剪刀刺傷肚子之情節相符（見本院卷第66頁），應
    堪認定。據此，被告既僅因車子事宜而與乙○○發生爭吵後
    ，即率爾持剪刀刺傷自身肚皮，則被告在2 人爭吵狀態持續
    中，卻未再更強烈拒絕乙○○將鐵架搬置車上之要求，反為
    乙○○開啟車門並親自載離現場，顯見被告並無拒絕之真意
    。
  (三)至證人乙○○於本院證稱：東西是我搬上車的，與被告無關
    ，被告不知道我在搬什麼。惟乙○○與被告係男女朋友關係
    ，業據乙○○於本院自所承（見本院卷第65頁），復又於本
    院證稱：「（問：你若真敢做敢當，何以警察問你時，你卻
    回答東西不是你偷的？如何搬上車，你都不清楚？）頭先我
    怕被抓去關，我現在是捨不得小孩」等語（見本院卷第73頁
    ），顯見乙○○與被告間存有特殊情誼，並體恤被告倘入獄
    ，將無人照料小孩，則乙○○所為上開有利被告之證詞，可
    信度自屬不高；再者，依乙○○上開所述，其與被告見2 名
    竊賊在菜園內竊取鐵架時，被告尚大喊抓賊，被告豈會對乙○○搬上車內之物品無所悉？由此更可見乙○○之證詞確實
    刻意迴護被告，而難以令人置信。
  (四)綜上所述，本案事證明確，被告竊盜犯行，堪可認定，應予
    依法論科。
三、核被告之所為，係犯刑法第320 條第1 項之竊盜罪。被告與
    乙○○間，就上開犯行，有犯意之聯絡及行為之分擔，為共
    同正犯。被告前因違反毒品危害防制條例案件，經臺灣高等
    法院臺南分院以91年度上易字第1249號判處有期徒刑1 年確
    定，並於93年10月7 日因執行完畢，有臺灣高等法院被告前
    案紀錄表1 份在卷可憑，其於受有期徒刑執行完畢後，5 年
    以內故意再犯有期徒刑以上之本罪，為累犯，依刑法第47條
    第1 項規定，加重其刑。
四、原審以被告事證明確，因而適用刑事訴訟法第449 條第1項
    前段、第454 條第2 項，刑法第28條、第320 條第1 項、第
    47條第1 項、第41條第1 項前段，刑法施行法第1 條之1 第
    1 項、第2 項前段，量處被告有期徒刑4 月，並諭知如易科
    罰金以新臺幣1 千元折算1 日之折算標準，經核原判決認事
    用法均無違誤，量刑亦屬妥適，被告仍執前詞否認犯罪而提
    起上訴並指摘原判決不當，為無理由，應予駁回。
據上論斷，應依刑事訴訟法第455 條之1 第1 項、第3 項、第36
8 條，判決如主文。
本案經檢察官丁○○到庭執行職務。
中    華    民    國    97    年    7     月    31    日
                  刑事第四庭    審判長法  官  吳福森
                                      法  官  李淑惠
                                      法  官  曾鴻文
以上正本證明與原本無異。
本件不得上訴。
                                      書記官  顏錦清
中    華    民    國    97    年    7     月    31    日
附錄本判決論罪科刑法條全文：
刑法施行法第1 條之1、刑法第320條第1項：
意圖為自己或第三人不法之所有，而竊取他人之動產者，為竊盜
罪，處5 年以下有期徒刑、拘役或新臺幣15,000 元以下罰金。


司法院資訊處製作；財團法人民間司法改革基金會備份。
